【裁判字號】    89,易,1802
【裁判日期】    890517
【裁判案由】    偽造有價證券
【裁判全文】
臺灣高雄地方法院刑事判決                        八十九年度易字第一八二號
    公  訴  人  臺灣高雄地方法院檢察署檢察官
    被      告  乙○○
右列被告因偽造有價證券案件，經檢察官提起公訴（八十九年度偵字第六五八二號）
，本院判決如左：
    主  文
乙○○連續行使偽造往來之客票，處有期徒刑參月，如易科罰金，以參佰元折算壹日
。緩刑貳年。扣案偽造之號碼：Ｄ優0000000000至Ｄ優00000000
00號、Ｄ優0000000000至Ｄ優0000000000號之交通部台灣區
○道高速公路局回數票證共捌拾柒張，均沒收。
    事  實
一、乙○○於民國八十九年三月八日下午二時許，在國道高速公路王田交流道附近，
    明知不詳姓名之綽號「阿毛」成年男子所販售之交通部台灣區○道○○○路局聯
    結車回數票證，係偽造之往來客票，竟基於行使之概括犯意，以每張新台幣（下
    同）約四十三元（低於票證正面之售價六十一．七五元）購入上開回數票證九十
    七張（公訴人誤認為一百張），共計支付四千五百元，旋即連續十次（起訴書誤
    繕為十二次）在其駕駛曳引車行經高速公路收費站時，持以偽造之回數票行使交
    付於上開收費站收費員。嗣於八十九年三月十四日中午十二時二十分許，其駕駛
    ＩＧ─七八五號曳引車，復承前行使偽造往來客票之概括犯意，於途經岡山收費
    站北向第一車道時，交付上開偽造之回數票證一張予前揭收費站收費員甲○○收
    執，為該站收費員發覺，報警當場查獲，並扣得偽造之號碼：Ｄ優000000
    0000至Ｄ優0000000000號（欠缺Ｄ優0000000000號）
    之交通部台灣區○道○○○路局回數票證共八十七張。
二、案經內政部警政署國道公路警察局第五警察隊報請臺灣高雄地方法院檢察署檢察
    官偵查起訴。
    理  由
一、訊據被告乙○○固坦承其於右揭時、地購入前開回數票證九十七張，連續於右揭
    收費站行使多次之事實，惟矢口否認有何行使偽造往來客票之犯行，辯稱：其不
    知所購入之前開回數票證係偽造者云云。經查，右揭被告持偽造之回數票證，於
    行經高速公路岡山收費站持以行使之事實，業據證人即岡山收費站收費員甲○○
    於警訊及本院審理時中證述綦詳，且證稱辨識回數票真偽之方式僅從外觀有無浮
    水印及紙張上有細的綠絲線，而且被告所持回數票顏色已屬少見等語（見本院八
    十九年五月十日審判筆錄），且被告自承依正常購買管道無法買到價格如此低之
    回數票，復明知真的回數票有浮水印等語明確，是被告既係經常使用交通部台灣
    區○道○○○路局回數票證，對回數票證之真偽當具分辨能力，而其購入前開回
    數票證九十七張時，既已明知真實之回數票有浮水印，而仍以每張遠低於票證售
    價六十一．七五元之四十三元購入，持以使用，顯見其主觀上有明知偽造之回數
    票證仍持以行使之犯意甚明，是被告上開所辯不知前開回數票證係偽造者云云，
    不足採信。此外，復有如事實欄所示之回數票證九十七張、交通部台灣區○道○
    ○○路局岡山收費站偽票特徵可憑目識判識函一紙扣案可稽，事證明確，被告犯
    行堪以認定，應予依法論科。
二、按前開回數票證係由交通部台灣區○道○○○路局所發售，專供通行高速公路時
    所需之票證，實與由交通機關所發售，專供乘用公共交通工具所需之客票，性質
    相同，應屬其他往來客票。核被告所為，係犯刑法第二百零三條後段之行使偽造
    往來客票罪。又其所犯先後多次行使偽造往來客票犯行，時間緊接，犯罪構成要
    件相同，顯係基於概括之犯意為之，應依連續犯之規定，論以一罪，並加重其刑
    。爰審酌被告並無前科，素行尚佳，有本院被告全國前案紀錄表各一紙在卷可稽
    ，其為圖小利，一時失慮而觸法之犯罪動機及犯後坦承大部分犯行，態度尚佳等
    一切情狀，量處如主文所示之刑，並諭知如易科罰金之折算標準。又被告前未曾
    有期徒刑以上刑之宣告，有本院被告全國前案紀錄表及臺灣高雄地方法院檢察署
    刑案資料查註紀錄表可按，經此起訴審判，當知所警惕，由其犯罪後之態度觀之
    ，信無再犯之虞，本院因認其刑罰以暫不執行為適當，乃宣告緩刑二年，用啟自
    新。另扣案如事實欄所示前開回數票證共八十七張，係被告所有供犯罪所用之物
    ，應依刑法第三十八條第一項第二款，併予宣告沒收。
據上論斷，應依刑事訴訟第二百九十九條第一項前段、刑法第五十六條、第二百零三
條後段、第四十一條、第三十八條第一項第二款、第七十四條第一款，罰金罰鍰提高
標準條例第一條前段、第二條，判決如主文。
中        華       民      國     八十九    年     五     月    十七    日
                                       臺灣高雄地方法院刑事第二庭
                                           法  官  廖  建  瑜
右正本證明與原本無異。
如不服本判決，應於判決送達後十日內，向本院提出上訴狀。
                                           書記官  歐  文  政
中    華    民    國      八十九      年      五      月      十九      日
附錄本案論罪科刑法條：
刑法第二百零三條
意圖供行使之用，而偽造、變造船票、火車、電車票或其他往來客票者，處一年以下
有期徒刑、拘役或三百元以下罰金，其行使之者，亦同。


司法院資訊處製作；財團法人民間司法改革基金會備份。
